

BASTIÁN PAREDES

FRONT END DEVELOPER

CONTACTO

- Puerto Montt, Chile
- bastian.p@outlook.com
- (+56) 9 9342 6163
- https://bastianparedes.com

SKILLS

- CI/CD
- Desarrollo web
- Desarrollo mobile
- Kanban
- Inglés
- Liderazgo
- Empatía
- Trabajo en equipo

EDUCACIÓN

- Ingeniería en computación e informática
- IBM Artificial Intelligence Practitioner Certificate
- IBM Data Science Practitioner Certificate
- Pedagogía matemática y programación

PERFIL

Ingeniero en computación e informática con más de 2 años de experiencia especializado en el desarrollo front end implementando integración contínua, metodologías ágiles (KANBAN, SCRUMBAN). También desarrollador de Javascript, NodeJS, Typescript, ReactJS, Docker, among others.

EXPERIENCIA LABORAL

Desarrollador front end

2022 - ACTUALIDAD

AB tester en falabella.com. Desarrollo nuevas versiones a través del código de React de la aplicación e inyecto código HTML, CSS y JavaScript directamente mediante herramientas externas.

Freelance

2018 - 2022

Como desarrollador Full-Stack freelance construí aplicaciones web, incluyendo home, sistema de logeo, catálogo de productos y pasarela de pago.

Profesor

2017 - 2021

Profesor de programación en colegio y universidad. Además construyo aplicaciones de escritprio que automatizan el proceso de creación y revisión de evaluaciones..